臺灣臺中地方法院刑事判決　　　　　　 94年度訴緝字第287號
公　訴　人　臺灣臺中地方法院檢察署檢察官
被　　　告　甲○○
上列被告因家庭暴力防治法之妨害自由等案件，經檢察官提起公
訴（九十二年度偵字第二一七八○號、九十三年度偵字第三○二
三號、九十三年度偵字第三○七八號），本院判決如下：
    主    文
甲○○私行拘禁，累犯，處有期徒刑壹年貳月；又以加害生命、
身體之事，恐嚇他人致生危害於安全，累犯，處拘役肆拾日，如
易科罰金，以佰元折算壹日；又損壞他人之門窗玻璃、石綿瓦
牆、運動用沙包、門鎖，足以生損害於他人，累犯，處拘役肆拾
日，如易科罰金，以佰元折算壹日。所處拘役部分，應執行拘
役陸拾日，如易科罰金，以佰元折算壹日。
    犯罪事實
一、甲○○前於民國八十七年間因妨害公務案件，經臺灣臺南地
    方法院判處有期徒刑五月，於八十七年十二月二十一日確定
    ，並於九十一年十二月三十日執行完畢，猶不知悔改。
二、甲○○與乙○○曾自九十一年間起同居，惟於九十二年七、
    八月間分手，二人具有家庭暴力防治法第三條第二款之曾有
    事實上夫妻關係的家庭成員關係。甲○○於九十二年九月八
　　日下午四時四十分許騎乘機車經過臺中縣后里鄉○○路啟明
　  國中旁，見乙○○騎乘另一部機車行經該處，竟基於私行拘
    禁之犯意及傷害之概括犯意，攔下乙○○後，持小刀揮向乙○○，並以拳頭毆打乙○○之右眼，要以其所有之機車搭載
    乙○○前往他處，乙○○因遭甲○○毆打且見其手持刀械而
    心生畏懼不敢反抗，即由甲○○以機車載往臺中縣后里鄉第
    二公墓，於同日下午五時許抵達后里鄉第二公墓內的空地時
    ，甲○○接續前開傷害之概括犯意，將乙○○踹倒在地，並
    以拳打腳踢及以皮帶抽打其全身多處，致乙○○受有右眼圈
    挫傷、水腫、瘀血４５公分，右膝挫傷瘀血５１０公分
    ，背部大片瘀傷之傷害。嗣甲○○又強行以機車將乙○○載
　　至臺中縣外埔鄉○○路四五二號其當時居處，不讓乙○○離
　  去而私行拘禁乙○○數小時，至同日傍晚，乙○○趁甲○○
    與友人談話不注意時，自行由該處後門逃跑後報警，嗣由警
    方送至醫院救護。
三、甲○○於九十二年十月二十七日下午七時許，至臺中縣大安
    鄉○○○路二一二巷十二號乙○○之母親丙○○住處，詢問
　　乙○○之去處，因丙○○答稱不知道，甲○○即持磚塊損壞
　  丙○○之門窗玻璃（毀損部分業據丙○○撤回告訴），並另
    基於恐嚇之犯意，對丙○○恫嚇稱：需告知乙○○之去處，
    否則要將之推倒及毆打、放毒蛇至其住處等語，以此加害生
    命、身體之事，使丙○○聞言，心生恐懼，致生危害於安全
    。
四、甲○○於九十二年十一月十九日下午四時許，在臺中縣大甲
    鎮○○路婦女活動中心前，見丁○○騎乘機車經過，即承前
    開傷害之概括犯意，手持類似鐮刀的刀子砍丁○○的安全帽
    ，丁○○見狀即迅速離開該處，甲○○復自後追趕以類似鐮
    刀的刀子砍向丁○○，致丁○○受有右胸壁穿刺傷４２
    ４公分、左前臂穿刺傷２０．７０．５公分、右側第九
　　肋骨骨折之傷害。嗣甲○○追至丁○○住處後，另行基於毀
　  損之犯意，將丁○○住處之門窗玻璃、石綿瓦牆、運動用沙
    包、門鎖加以損壞，足以生損害於丁○○。
五、案經乙○○、丙○○、丁○○訴由臺中縣警察局大甲分局報
    請臺灣臺中地方法院檢察署檢察官偵查起訴。
    理    由
一、訊據被告甲○○固不否認與告訴人乙○○曾有同居關係，且
    於九十二年九月八日下午四時四十分許在臺中縣后里鄉○○
    路啟明國中旁遇到乙○○之事，惟矢口否認有何對告訴人乙○○傷害、私行拘禁，對被害人丙○○恐嚇危害安全，對證
    人丁○○傷害、毀損之犯行，辯稱：其於九十二年九月八日
    下午四時四十分許遇到乙○○時，只有叫乙○○回家，與乙○○互罵後，乙○○自己跌倒受傷，後來乙○○到臺中縣外
    埔鄉○○路四五二號其當時居處門口，其叫乙○○進門，乙○○就進屋十餘分鐘，其沒有以機車將乙○○載至臺中縣后
    里鄉第二公墓毆打，也沒有私行拘禁乙○○；其未於九十二
    年十月二十七日下午七時許至臺中縣大安鄉○○○路二一二
　　巷十二號找丙○○，不可能有恐嚇丙○○的行為；其也沒有
　  於九十二年十一月十九日下午四時許在臺中縣大甲鎮○○路
    婦女活動中心前遇到丁○○，且其年紀比丁○○大，不會莽
    撞傷害丁○○及損壞丁○○之物品，又丁○○住處附近有監
    視器，如果要認定其有罪，應提出監視錄影帶或舉出證人或
    其指紋用以比對證明云云。惟查：
（一）按被告以外之人於審判外之言詞或書面陳述，除法律有規
      定者外，不得作為證據；被告以外之人於偵查中向檢察官
      所為之陳述，除顯有不可信之情況者外，得為證據；被告
      以外之人於審判中傳喚不到者，其於檢察事務官、司法警
      察官或司法警察調查中所為之陳述，經證明具有可信之特
      別情況，且為證明犯罪事實之存否所必要者，得為證據，
      刑事訴訟法第一百五十九條第一項、第一百五十九條之一
      第二項、第一百五十九條之三第三款後段，分別定有明文
      。
（二）告訴人乙○○於九十二年九月九日警詢時，即指稱：於九
      十二年九月八日下午四時四十分許，其騎乘機車行經臺中
      縣后里鄉○○路啟明國中旁，被甲○○騎機車欄下，持預
      藏之小刀在其面前揮舞，並以拳頭毆打其眼部致受傷，並
      強押其坐上機車，於同日下午五時許被甲○○載至臺中縣
      后里鄉第二公墓的空地，甲○○將其從機車座位上拉下來
      並推倒在地，對其拳打腳踢，並以皮帶猛抽打其身，打完
      後，甲○○再騎機車載其至臺中縣外埔鄉○○路四五二號
      甲○○居處，叫其下車進去，後來其趁甲○○不注意時，
      從後門偷跑出去，打一一○求救，當時其全身是傷，警方
      見之先將其送至醫院救護，所以延至九十二年九月九日才
      製作警詢筆錄等語綦詳；嗣其於九十三年二月三日、九十
      三年五月十三日、九十三年八月十九日偵訊時，亦為相同
      之指述；而告訴人乙○○於九十二年九月八日至光田綜合
      醫院急診，經診斷受有右眼圈挫傷、水腫、瘀血４５公
      分，右膝挫傷瘀血５１０公分，背部大片瘀傷之傷害等
　　　情，有上開醫院出具之診斷證明書一紙在卷可稽，該診斷
　　　證明書所載告訴人乙○○受傷部位，與告訴人乙○○於警
  　　詢、偵訊時所述吻合，顯見告訴人乙○○上開指述非虛。
      且茍若告訴人乙○○是自行跌倒，當不致於分別於右眼、
　　　右膝、背部均受有傷害，是被告辯稱係告訴人乙○○自行
　　　跌倒受傷云云，顯與常情不符。而本案繫屬本院後，經本
  　　院以證人身分傳喚乙○○，以證明被告是否有公訴人所起
　　　訴對告訴人乙○○傷害、私行拘禁之犯行，然經本院傳喚
　　　後未到庭，有送達證書二份存卷可憑，顯見其具有傳喚不
  　　到之情形，故其先前於警詢、偵查中所為之陳述，即為證
　　　明犯罪事實存否所必要之證言，揆諸上開法條規定，本院
　　　認為告訴人乙○○於警詢時之指述，具有可信之特別情況
　　　，且為證明犯罪事實之存否所必要，而其於偵訊時之陳述
　　　，並無顯不可信的情況，應均具有證據能力。綜上，由告
　　　訴人乙○○於警詢及偵訊中之指述，並審酌上開診斷證明
　　　書之內容，當可認定被告於九十二年九月八日確有對告訴
  　　人乙○○為上開傷害、私行拘禁之犯行。是被告辯稱：未
　    對乙○○傷害、私行拘禁云云，當屬卸責之詞而無可取。
（三）告訴人丙○○於九十二年十月二十九日警詢時指稱：甲○○於九十二年十月二十七日下午七時許，至其位於臺中縣
      大安鄉○○○路二一二巷十二號住處欲找乙○○，並對其
      恫嚇稱「你要說出乙○○之住處，否則要打你」，其很害
      怕等語明確；於九十三年三月三十日偵訊時並指述：於九
      十二年十月二十七日下午七時許甲○○到其上址住處找乙○○未果，要其說出乙○○住處，否則要毆打其，並要放
      毒蛇等語；於九十三年八月十九日偵訊時又指述：甲○○
      有問其女兒去哪裡，其回稱不知道，甲○○就說要打其，
      把其推倒，又說要放毒蛇咬其，讓其很害怕等語無誤。而
      本案繫屬本院後，經本院以證人身分傳喚丙○○以證明被
      告是否有公訴人所起訴恐嚇丙○○之犯行，然告訴人丙○○經本院傳喚未到庭，有送達證書一份在卷可佐，顯見其
　　　具有傳喚不到之情形，故其先前於警詢、偵訊中所為之陳
  　　述，即為證明犯罪事實存否所必要之證言，且告訴人丙○○於警詢、偵查中之陳述內容，互核大致吻合，並不具有
      顯不可信之情形，是依上開法律規定，應均具有證據能力
  　　。綜上，由告訴人丙○○於警詢及偵訊中之證述，當可認
　    定被告確有於九十二年十月二十七日下午七時許至告訴人
      丙○○位於臺中縣大安鄉○○○路二一二巷十二號住處欲
      找告訴人乙○○未果，而對告訴人丙○○恫嚇稱：需告知
　　　乙○○之去處，否則要將之推倒及毆打、放毒蛇至其住處
　　　等語，而以此加害生命、身體之事，使告訴人丙○○聞言
  　　，心生恐懼，致生危害於安全之犯行無訛。是被告辯稱：
　　　未於上開時地對丙○○出言恐嚇云云，洵無可採。
（四）證人丁○○於本院審理時結證：於九十二年十一月十九日
　　　下午三點多許，在臺中縣大甲鎮○○路其家附近，甲○○
　　　騎機車後載一名女子故意對其衝撞，其閃掉後，約隔一個
  　　小時，其騎機車買東西回來，在臺中縣大甲鎮○○路又遇
　　　到甲○○，當時甲○○由一名女子騎機車載在後座，與其
　　　同向行進，位於其後方，甲○○見狀，即持一把類似鐮刀
　　　並帶木柄的刀子，站在機車上，於在其行進中，往其頭上
　　　一敲，致其頭部昏眩，當時其載著安全帽，就把機車停下
　　　，但甲○○卻又拿刀往其身體砍，其用左手去擋，全身是
　　　血，沒有力氣，就拚命跑，甲○○在後面一直追，追到後
　　　又砍，其被甲○○追上二、三次，後來在遭甲○○追到壓
　　　在地上時，趁機逃跑回家，約十分鐘後，甲○○又追到其
　　　住處，在外面叫囂，把其住處的石棉瓦、大門、沙包及房
　　　門玻璃都敲破，約停留二十分鐘才離去等語明確，核與其
　　　於警詢、偵訊時所指述相符，且觀之卷附證人丁○○所提
　　　出之李綜合醫院大甲分院出具之診斷證明書一紙，可知證
　　　人丁○○於九十二年十一月十九日因受有右胸壁穿刺傷４
　　　２４公分、左前臂穿刺傷２０．７０．５公分、
　　　右側第九肋骨骨折之傷害而就診，於九十二年十一月二十
　　　五日方出院，且證人丁○○住處之門窗玻璃、石綿瓦牆、
　　  運動用沙包、門鎖遭到破壞，亦有照片六張存卷可參，益
　　　徵證人丁○○所述與經驗法則並不相違，應堪採信。至於
　　　被告雖辯稱：丁○○住處附近有監視器，如果要認定其有
  　　罪，應提出監視錄影帶或舉出證人或其指紋用以比對證明
　　　云云，然本院認為被告有傷害證人丁○○及毀損證人丁○○所有上開物品之行為，已據證人丁○○證述綦詳，且有
    　診斷證明書一紙、照片六張可證，被告所舉之上開證據方
      法，應無再予調查之必要，附此說明。
（五）綜合上情，被告前開辯詞，顯係砌詞卸責之語，不足採信
      。本案事證明確，被告上揭傷害、私行拘禁、恐嚇危害安
      全、毀損之犯行，均洵堪認定。
二、核被告所為，係犯刑法第二百七十七條第一項之普通傷害罪
    、同法第三百零二條第一項之私行拘禁罪、同法第三百零五
    條之恐嚇危害安全罪及同法第三百五十四條之毀棄損壞罪。
    公訴人雖認為被告就損壞告訴人丙○○門窗玻璃之行為，另
    涉犯刑法第三百五十四條之毀棄損壞罪云云，惟此部分業據
    告訴人丙○○於九十三年七月二十七日偵訊時表明不欲對甲○○提出毀損之告訴，且檢察官於本院審理時亦表示減縮此
    部分之犯罪事實，本院即毋庸再予審酌，併此敘明。被告與
    告訴人乙○○曾有事實上夫妻關係，為家庭暴力防治法第三
    條第二款所定之家庭成員，被告對告訴人乙○○實施身體上
    不法侵害行為，而成立普通傷害、私行拘禁罪，自屬家庭暴
    力防治法第二條第二項所稱之家庭暴力罪。被告於九十二年
    九月八日以拳頭毆打告訴人乙○○右眼，嗣將告訴人乙○○
    踹倒在地，加以拳打腳踢及以皮帶抽打其全身之普通傷害犯
    行，係在密接之時段內，就同一犯罪構成事實，本於單一詐
    欺取財犯意接續進行，以實現一犯罪構成要件之單一行為，
    依一般社會觀念，在刑法評價上，應視為數次之接續實施，
    為包括一罪之接續犯。被告先後傷害告訴人乙○○、證人丁○○之犯行，時間緊接，所犯構成要件相同之罪名，顯係基
    於概括犯意為之，為連續犯，應依刑法第五十六條之規定，
    論以一罪，並加重其刑。被告對告訴人乙○○所犯普通傷害
    與私行拘禁兩罪間，傷害非為私行拘禁的當然結果，而係具
    有方法及目的之牽連關係，為牽連犯，應依刑法第五十五條
    規定，從一重之私行拘禁罪處斷。被告所犯私行拘禁、恐嚇
    危害安全、毀棄損壞罪間，犯意各別，行為互異，應予分論
    併罰。被告前於八十七年間因妨害公務案件，經臺灣臺南地
    方法院判處有期徒刑五月，於八十七年十二月二十一日確定
　　，並於九十一年十二月三十日執行完畢之事實，有臺灣高等
　  法院被告前案紀錄表、刑案資料查註紀錄表各一份存卷可憑
    ，其受有期徒刑之執行完畢後，五年以內再犯有期徒刑以上
    之罪，為累犯，應依法加重其刑。爰審酌被告不滿告訴人乙○○與其分手，即出手及以皮帶毆打告訴人乙○○，並私行
    拘禁告訴人乙○○，藐視告訴人乙○○之尊嚴，致告訴人乙○○受傷非輕，陷於家庭暴力之恐懼中，身心俱疲，又以言
    語恐嚇告訴人丙○○，造成告訴人丙○○心理恐懼，復持類
    似鎌刀的刀子砍傷證人丁○○，手段殘忍，致使證人丁○○
    傷重住院七日，且損壞證人丁○○住處物品，行為惡劣，嚴
    重影響社會秩序，犯後猶砌詞卸責，未見悔意，惡性重大，
    惟告訴人丙○○於偵查中已表明不願追究之意等一切情狀，
    分別量處如主文所示之刑，並諭知易科罰金之折算標準，及
    就所犯恐嚇危害安全罪及毀棄損壞罪所處拘役部分，定其應
    執行之刑，以資懲儆。
據上論斷，應依刑事訴訟法第二百九十九條第一項前段，刑法第
五十六條、第二百七十七條第一項、第三百零二條第一項、第三
百零五條、第三百五十四條、第五十五條、第四十七條、第五十
一條第六款、第四十一條第一項前段，罰金罰鍰提高標準條例第
一條前段、第二條，判決如主文。
本案經檢察官謝志明到庭執行職務
中　　華　　民　　國　　94　　年　　11　　月　　22　　日
                  刑事第一庭    審判長法  官  李平勳
                                      法  官  許惠瑜
                                      法  官  周瑞芬
上正本證明與原本無異。
如不服本判決，應於送達後十日內向本院提出上訴狀（須附繕本
），上訴於臺灣高等法院臺中分院。
                                      書記官  何俞瑩
中　　華　　民　　國　　94　　年　　11　　月　　22　　日
附錄本案論罪科刑法條
刑法第二百七十七條：
　傷害人之身體或健康者，處三年以下有期徒刑、拘役或一千元
  以下罰金。
　犯前項之罪因而致人於死者，處無期徒刑或七年以上有期徒刑
  ；致重傷者，處三年以上十年以下有期徒刑。
刑法第三百零二條：
　私行拘禁或以其他非法方法，剝奪人之行動自由者，處五年以
  下有期徒刑、拘役或三百元以下罰金。
　因而致人於死者，處無期徒刑或七年以上有期徒刑，致重傷者
  ，處三年以上十年以下有期徒刑。
　第一項之未遂犯罰之。
刑法第三百零五條：
　以加害生命、身體、自由、名譽、財產之事，恐嚇他人致生危
  害於安全者，處二年以下有期徒刑、拘役或三百元以下罰金。
刑法第三百五十四條：
　毀棄、損壞前二條以外之他人之物或致令不堪用，足以生損害
  於公眾或他人者，處二年以下有期徒刑、拘役或五百元以下罰
  金。
